# 非同一控制下合并，纳入合并范围前对享有被合并单位债权计提的减值准备怎么处理？修正

提问人：罗骚骚 时间：2019-01-27 13:07:15
1 、A公司并购 B 公司前，A 公司拆借资金给 B 公司 2017 年年末账面余额 10000 万元， 2017 年度因 B公司经营状况差、A 公司采用个别认定法对应收 B 公司的债权计提减值准备 4000 万元； 2018 年度 A 公司应收B 公司资金占用费 500 万， 2018 年末 A 公司应收 B 公司应收款账面余额 10500 万元，A 公司对应收 B 公司债权继续采用个别认定，经认定坏账比例进一步上升，A 公司 2018 年度补提对B 公司债权的坏账 2500 万元，截至 2018 年 12 月 31 日 A 公司个别报表对 B 公司债权账面余额10500 万元，计提坏账 6500 万元，账面净值 4000 万元。
2 、因战略重组，A 公司并购B 公司取得其 60% 股权，并取得控制权，纳入合并范围，合并日为 2018 年 12 月 31 日，在 2018 年度 A 公司编制年报决算合并报表时，针对 A 公司个别报表上计提的对B 公司的债权的坏账准备应该怎么处理？ 2017 年度计提的和 2018 年度计提的分别应该怎么处理？A 公司 2018 年度个别报表利润表中的资金占用费收入怎么处理？

回答人：chenyiwei
首先，假设提供借款和收购股权不是 “一揽子交易”。
其次，在上述前提下，并假设 A 公司的坏账准备计提是合理的，恰当反映了该笔债权的可收回金额，则与之相对应，B 公司于被 A 公司收购日，该项对应负债的公允价值也只有 4000 万，即负债评估减值，净资产评估增值。A在合并报表层面应据此将 B的各项可辨认资产、负债入账，再将该项其他应付款与同一时点上 A 单户报表中对 B 的其他应收款账面价值对抵，即可抵平。在 A 的合并报表层面，自购买日起，该笔债权连同其对应的坏账准备金额在 A 的合并报表中不再出现。